【裁判字號】    96,交簡上,279
【裁判日期】    970221
【裁判案由】    業務過失傷害
【裁判全文】
臺灣高雄地方法院刑事判決           96年度交簡上字第279號
上  訴  人  臺灣高雄地方法院檢察署檢察官
被      告  甲○○
上列上訴人因被告業務過失傷害案件，不服本院高雄簡易庭96年
度交簡字第1907號中華民國96年9 月13日第一審簡易判決（臺灣
高雄地方法院檢察署檢察官聲請簡易判決處刑案號：96年度偵字
第2489號）提起上訴，本院管轄之第二審合議庭判決如下：
    主  文
上訴駁回。
    事實及理由
一、本案經本院審理結果，認第一審判決認事用法及量刑均無不
    當，應予維持，並引用第一審判決書記載之事實、證據及理
    由（如附件）。另被告辯稱：告訴人乙○○（原名張明華）
    未戴安全帽，加重車禍後之傷害情形，亦有過失，惟查，依
    警方而制作之道路交通事故調查報告表（二）之記載，告訴
    人2 人均有戴安全帽，有該報告表1 份在卷可查（見警卷第
    13頁），被告復未提出任何證據證明告訴人乙○○未戴安全
    帽，其所辯顯不足採信，併此敘明。
二、上訴人以原審量刑過輕為由，向本院提起上訴，請求撤銷原
    判決，改判較重之刑。惟按法官於有罪判決中，究應如何量
    處罪刑，為實體法賦予審理法官裁量之刑罰權事項，法官行
    使此項裁量權，自得依據個案情節，參諸刑法第57條所定各
    款犯罪情狀之規定，於該法定刑度範圍內，基於合義務性之
    裁量，量處被告罪刑，此項量刑之裁量權，乃憲法所保障
    法官獨立審判之核心，法院行使此項裁量權，雖非得任意為
    之，仍應受一般法律原理原則之拘束，即仍須符合法律授權
    之目的、法律秩序之理念、國民法律感情及一般合法有效之
    慣例等規範，尤其應遵守比例原則及平等原則之意旨，否則
    即可能構成裁量濫用之違法（最高法院86年度台上字第7655
    號判決參酌），然如非有裁量逾越或裁量濫用之明顯違法情
    事，自不得擅加指摘其違法或不當，即使上級法院對下級法
    院裁量權之審查，亦應同此標準，此不僅在保障法官不受任
    何制度外之不當干涉，更保障法官不受制度內的異質干涉，
    此方符憲法第80條所宣示獨立審判之真義；易言之量刑輕重
    係屬事實審法院得依職權自由裁量之事項，苟已斟酌刑法第
    57 條 各款所列情狀而未逾越法定刑度，不得遽指為違法（
    最高法院72年臺上字第6696號、75年臺上字第7033號判例可
    資參照），又在同一犯罪事實與情節，如別無其他加重或減
    輕之原因，下級審量定之刑，亦無過重或失輕之不當情形，
    則上級審法院對下級審法院之職權行使，原則上應予尊重（
    最高法院85年度臺上字第2446號判決可資參酌）。是本件原
    審認被告犯行明確，並衡酌被告係以駕駛小貨車為業務，本
    應為高度之注意義務，其竟疏於注意，未注意車前狀況，貿
    然加速左轉逆向行駛，致發生本件車禍，使告訴人2 人均受
    傷，及告訴人2 人傷勢、被告犯後態度等一切情狀，量處如
    主文所示之刑，依刑法第2 條第1 項、第284 條第2 項前段
    、第55條、（修正後）第62條前段、（修正前）第41條第1
    項前段，（廢止前）罰金罰鍰提高標準條例第2 條，量處有
    期徒刑4 月，並依中華民國96年罪犯減刑條例規定減為有期
    徒刑2 月，並諭知如易科罰金，以銀元300 元即新台幣900
    元折算1 日，其認事用法並無違誤，量刑亦屬妥適。綜上，
    本件上訴人上訴意旨指摘原量刑過輕，請撤銷改判較重之刑
    ，為無理由，應予駁回。
據上論斷，應依刑事訴訟法第455 條之1 第1 項、第3 項、第37
3 條、第368 條，判決如主文。
中    華    民    國    97    年    2     月    21    日
                  刑事第四庭    審判長法  官   陳  箐
                                      法  官   鄭凱文
                                      法  官   林俊寬
以上正本證明與原本無異。
不得上訴。
中    華    民    國    97    年    2     月    21    日
                                      書記官   林香如
附錄法條：
中華民國刑法第284條第2項
從事業務之人，因業務上之過失傷害人者，處 1 年以下有期徒刑
、拘役或1 千元以下罰金，致重傷者，處 3 年以下有期徒刑、
 拘役或2 千元以下罰金。


司法院資訊處製作；財團法人民間司法改革基金會備份。
